最高法院刑事判決　　　　　　九十四年度台上字第一八一七號
　　上　訴　人　甲○○
　　　　　　　　　　　　（另案在台灣台中監獄執行中）
上列上訴人因違反毒品危害防制條例案件，不服台灣高等法院台
中分院中華民國九十四年二月十五日第二審判決（九十三年度上
訴字第一七一七號，起訴案號：台灣台中地方法院檢察署九十三
年度偵字第六一四一號），提起上訴，本院判決如下：
    主  文
上訴駁回。
    理  由
按刑事訴訟法第三百七十七條規定：上訴於第三審法院，非以判
決違背法令為理由，不得為之。是提起第三審上訴，應以原判決
違背法令為理由，係屬法定要件。如果上訴理由係對原審已調查
明確並於判決內論駁或說明之事項，徒憑己見重為事實之爭辯，
或任意指摘，顯與法律規定得為第三審上訴理由之違法情形不相
適合時，即應認其上訴為違背法律上之程式，予以駁回。上訴意
旨略稱：(1)警方在屋外發現之毒品海洛因五小包並非上訴人所有
，其搜證錄影帶亦無上訴人丟棄該毒品之動作，有可能為洪語鴻
所有或警方栽贓，如係上訴人所有，皮包內分裝五小包之夾鍊袋
上必有上訴人之指紋，原審未予查驗，有調查職責未盡之違法。
(2)洪語鴻供稱向上訴人購買毒品海洛因六次，依經驗法則應有六
次以上之電話通聯紀錄，否則原判決即有理由矛盾、調查職責未
盡及採證之違法。(3)上訴人於警詢二次筆錄供述之內容前後不一
，其原因為何？原審未予查明即採為論罪依據，有違論理法則云
云。
惟查：原判決撤銷第一審之科刑判決，改判仍論處上訴人甲○○
連續販賣第一級毒品（累犯）罪刑，係依憑上訴人之供述，證人
洪語鴻及警員陳坤男之證供，扣案第一級毒品海洛因、皮包、行
動電話、新台幣（下同）一千元，暨卷附照片、搜索扣押筆錄、
彰化縣警察局指認犯罪嫌疑人紀錄表、法務部調查局民國（下同
）九十三年四月三十日調科壹字第一二○○一三七五二號鑑定通
知書、東信電訊調閱基本資料及通信錄費用收執簽回單附通聯紀
錄、第一審及原審之勘驗筆錄等證據，為其論罪之依據。並敘明
：(1)上訴人自九十三年二月初某日起至同年三月十七日中午十二
時許止，以其使用之0000000000號及0000000
000號行動電話作為聯絡工具，連續販賣第一級毒品海洛因予
洪語鴻，前後共計六次之事實，業據證人洪語鴻於警詢證述綦詳
，而上訴人所使用0000000000號行動電話於案發前數
日，確有數通與洪語鴻之0000000000號行動電話聯絡
，亦有上述通聯紀錄可憑；雖洪語鴻嗣於偵查中及第一審改稱其
係向綽號「王仔」購買毒品海洛因，上訴人並非「王仔」其人云
云，然其供稱一千元係要返還向綽號「王仔」購買海洛因之欠款
，且係要交由上訴人轉交給綽號「王仔」者等語，此與上訴人所
稱該一千元係洪語鴻要償還給伊之借款云云並不相符合，是洪語
鴻此部分嗣後所供顯係迴護上訴人之詞，並無足採。且洪語鴻上
開警詢筆錄之內容，係出於自由意思下所為之陳述，並無以強暴
、脅迫等不正方法取供情事，有其供述可稽，衡諸一般人在警詢
時出於自由意識下所為之供述，較少權衡利害得失或受他人干預
，其可信性自然較高，是洪語鴻於警詢時之陳述，固與其審判時
之陳述不符，但具有較可信之情況，且為證明犯罪事實之存否所
必要，依刑事訴訟法第一百五十九條之二之規定，自得作為證據
，上開於警詢之證詞自屬可信；至上訴人聲請調閱000000
0000號電話通聯紀錄因已逾六月保存期限而未果，經和信電
訊股份有限公司覆函在卷，此部分尚與上揭事實之認定不生影響
。(2)警方查獲上訴人時之蒐證光碟，經第一審及原審勘驗結果，
警方於洪語鴻交付一千元予上訴人時，即上前予以逮捕，嗣警方
打開黑色小皮包，內置有海洛因數小包，並帶同上訴人在吳世茂
隔壁住宅門口處地上指認上訴人丟棄皮包處，另據證人即警員陳
坤男於第一審證述：當時洪語鴻指證其看到上訴人丟棄該小皮包
。上訴人於九十三年三月十八日（第二次）警詢時亦供稱：該裝
有毒品海洛因之皮包係伊所有各等語，該警詢筆錄係依上訴人陳
述內容所記載，其間並無任何脅迫、利誘情形，經勘驗無訛，有
勘驗筆錄及警詢內容譯文在卷，足見該皮包及毒品確為上訴人所
有等情。對於證人洪語鴻於警詢指認上訴人販賣第一級毒品之事
實及上訴人於第二次警詢筆錄如何可採，扣案第一級毒品確屬上
訴人所有，俱經說明認定事實、取捨證據之心證理由，其推理論
斷，衡諸經驗法則、論理法則、證據法則等皆無違背。又依原判
決之論斷，其依憑上述事證，已足為扣案皮包及內裝第一級毒品
海洛因均屬上訴人所有之認定，該皮包及毒品分裝袋上亦非必留
有上訴人之明顯指紋，原審未就其上有無上訴人之指紋，為無益
之查證，或未說明上訴人二次警訊供述內容，何以不一之理由，
均於認定事實及判決結果均尚無影響，難認即有違背調查證據必
要性或判決理由不備之違法。上訴意旨係對原審已調查明確並於
判決內論駁或說明之事項，徒憑己見重為事實之爭辯，或任意指
摘，顯與法律規定得為第三審上訴理由之違法情形不相適合。綜
上說明，應認本件上訴違背法律上之程式，予以駁回。
據上論結，應依刑事訴訟法第三百九十五條前段，判決如主文。
中　　華　　民　　國　九十四　年　　四　　月　 十四 　日
                      最高法院刑事第八庭
                          審判長法官  呂　潮　澤
                                法官  吳　昆　仁
                                法官  孫　增　同
                                法官  吳　昭　瑩
                                法官  趙　文　淵
      本件正本證明與原本無異
                                      書  記  官
中　　華　　民　　國　九十四　年　　四　　月　 十九 　日
                                                      Ａ
